臺灣臺北地方法院小額民事判決　　　 
                                 　111年度店小字第130號
原      告  郭啓明  
被      告  闕均芸  
上列當事人間損害賠償事件，本院於民國111年7月5日言詞辯論
終結，判決如下：
    主      文
被告應給付原告新臺幣壹萬零玖拾陸元，及自民國一百一十年十
二月十四日起至清償日止，按年息百分之五計算之利息。
原告其餘之訴駁回。
訴訟費用新臺幣壹仟元由被告負擔十分之二，餘由原告負擔。
本判決原告勝訴部分得假執行；但被告如以新臺幣壹萬零玖拾陸
元為原告預供擔保後，得免為假執行。
    事實及理由
一、原告起訴主張：被告於民國110年2月2日下午1時25分許駕駛
    車牌號碼為00-0000號自用小客車（下稱被告車輛），沿新
    北市三重區環漢路上新北環快方向行駛，行經新北環快汽車
    道往三重方向處，被告因行向不定（往右變換車道途中驟然
    左切回原車道）之過失，而與訴外人遠銀國際租賃股份有限
    公司（下稱遠銀公司）所有、原告駕駛車牌號碼為000-0000
    號租賃小客車（下稱系爭車輛）發生碰撞，致系爭車輛受有
    損害，經原告以新臺幣（下同）49,928元（含工資5,670元
    、零件44,258元）賠付，並自訴外人遠銀公司受讓上開債權
    後，爰依侵權行為及債權讓與之法律關係，請求被告賠償上
    開必要修復費用等語。並聲明：被告應給付原告49,928元，
    及自起訴狀繕本送達翌日起至清償日止，按年息百分之5 計
    算之利息。
二、被告答辯稱：被告前已依系爭車輛之保險公司認定之理賠項
    目及範圍予以賠償，系爭車輛亦已修復完畢，然原告於110
    年10月間突稱系爭車輛之右側踏板因係自行加裝之零件，保
    險公司未理賠，始向被告請求賠償，然原告無法提供110年2
    月時已完成修復之維修費用證明單據（包含右側腳踏板零件
    及更換費用），僅出示一張110年8月另開之原廠左右側踏板
    一組單項估價單（未有廠商核印證明），實非合理。並聲明
    ：㈠原告之訴及其假執行之聲請均駁回；㈡如受不利判決，願
    供擔保請准宣告免為假執行。
三、本院之判斷：
  ㈠按因故意或過失，不法侵害他人之權利者，負損害賠償責任
    ；汽車、機車或其他非依軌道行駛之動力車輛，在使用中加
    損害於他人者，駕駛人應賠償因此所生之損害，民法第184
    條第1 項前段、第191 條之2 前段分別定有明文。經查，原
    告主張之事實，業據其提出與其所述相符之道路交通事故當
    事人登記聯單、新北市政府交通事件裁決處110年8月24日新
    北裁鑑字第1105235751號函暨新北市政府車輛行車事故鑑定
    會鑑定意見書新北車鑑字第0000000號、報價單、系爭車輛
    事故後照片、調解不成立證明書110年民調字第596號、訴外
    人遠銀公司租賃合約書、協議書、車輛損害賠償債權請求權
    讓與同意書、系爭車輛修繕各部分照片等件為證，並經本院
    依職權向新北市政府警察局三重分局調閱本件交通事故相關
    資料，核閱屬實（參見本院卷第99頁至第132頁）。觀諸本
    件新北市政府車輛行車事故鑑定會鑑定意見書之鑑定意見載
    明：[「一、甲○○（即被告）駕駛自用小客車，行向不定（
    往右變換車道途中驟然左切回原車道），為肇事原因；二、
    郭啟明（即原告）駕駛租賃小客車，無肇事因素」等情。準
    此，被告雖抗辯原告無法提供110年2月時已完成修復之維修
    費用證明單據（包含右側腳踏板零件及更換費用），僅出示
    一張110年8月另開之原廠左右側踏板一組單項估價單（未有
    廠商核印證明）等語，然左右側踏板為一整組零件，更換需
    一併為之，難以割裂，且被告未具體指摘修繕單據有何不合
    理之處，自難為有利於被告之認定，堪認被告有行向不定（
    往右變換車道途中驟然左切回原車道）之過失，而原告則為
    無過失責任，是揆諸上開規定，被告自應就系爭車輛之損害
    負賠償責任。
  ㈡次按，被告有行向不定（往右變換車道途中驟然左切回原車
    道）之過失，致發生本件交通事故，就系爭車輛所受損害，
    而負侵權行為損害賠償責任者，除法律另有規定或契約另有
    訂定外，應回復他方損害發生前之原狀，債權人亦得請求支
    付回復原狀所必要之費用，以代回復原狀，民法第213 條第
    1 項、第3 項亦分別定有明文。再按，不法毀損他人之物者
    ，被害人得請求賠償其物因毀損所減少之價額，民法第196 
    條定有明文；又按物被毀損時，被害人除得依民法第196 條
    請求賠償外，並不排除民法第213 條至第215 條之適用。再
    者，依民法第196條請求賠償物被毀損所減少之價額，得以
    修復費用為估定之標準，但以必要者為限。原告主張因本件
    車禍致受有系爭車輛修理費用49,928元之損失，固據其提出
    報價單為證，惟系爭車輛為100年4月出廠，有本院依職權查
    閱之公路監理電子閘門為憑（參見本院卷第25頁），系爭車
    輛修復費用包含工資5,670元、零件44,258元，亦有上開報
    價單為憑。衡以系爭車輛有關零件部分之修復，既以新零件
    更換被損害之舊零件，則在計算損害賠償額時，自應將零件
    折舊部分予以扣除（最高法院77年5 月17日第9 次民事庭會
    議決意參照），依行政院所發布之固定資產耐用年數表及固
    定資產折舊率表，自用小客車之耐用年數為5 年，依定率遞
    減法每年應折舊369 ／1000，又其使用期間未滿1 年者，按
    實際使用之月數相當於全年之比例計算之；不滿1 年者，以
    月計。系爭車輛自出廠日100年4月至發生本件交通事故日即
    110年2月2日止，約使用9年11個月，已逾5年之耐用年限，
    依上開規定，其零件部分之金額44,258元，折舊後之餘額為
    4,426元（計算式：44,258元×1/10＝4,426元，元以下均四捨
    五入），則原告請求零件費用於此範圍內為有據，其餘請求
    則為無據；至其請求工資部分不生折舊問題，應全部由被告
    負責賠償。綜上，系爭車輛因車禍所支出之修理費用，應以
    10,096元（計算式：5,670元＋4,426元＝10,096）為必要。
　㈢末按，遲延之債務，以支付金錢為標的者，債權人得請求依
    法定利率計算之遲延利息；應付利息之債務，其利率未經約
    定，亦無法律可據者，週年利率為百分之5 ；給付無確定期
    限者，債務人於債權人得請求時，經其催告而未為給付，自
    受催告時起，負遲延責任。其經債權人起訴而送達訴狀，或
    依督促程序送達支付命令，或為其他相類之行為者，與催告
    有同一之效力，民法第233 條第1 項、第203 條、第229 條
    第2 項分別定有明文。本件原告請求被告賠償之損害，此為
    以支付金錢為標的，原告自得請求被告給付自起訴狀繕本送
    達翌日即110年12月14日（於110年12月13日送達被告戶籍址
    ，參見本院卷第29頁）起至清償日止，按年息百分之5 計算
    之利息，併予說明。
四、綜上，原告依侵權行為及債權讓與之法律關係，請求被告給
    付10,096元，及自110年12月14日起至清償日止，按年息百
    分之5 計算利息之範圍內，為有理由，應予准許。至原告逾
    此部份之請求，為無理由，應予駁回。
五、本件事證已臻明確，兩造其餘攻擊防禦方法，於本判決結果
    不生影響，爰不一一論述，附此敘明。
六、本件原告勝訴部分係適用小額程序為被告敗訴之判決，依民
    事訴訟法第436 條之20條規定，應依職權宣告假執行；並依
    同法第392 條第2 項依職權為被告如預供擔保，得免為假執
    行之宣告。
七、訴訟費用負擔之依據：民事訴訟法第79條。本件訴訟費用額
    確定金額為裁判費1,000 元。
中　　華　　民　　國　　111 　年　　8 　　月　　12　　日
                  臺灣臺北地方法院新店簡易庭
                              法  官  石蕙慈
以上正本係照原本作成。
對於本件判決如有不服，應於收受送達後20日內向本院提出上訴
書狀，上訴於本院合議庭，並按他造當事人之人數附具繕本。
當事人之上訴，非以判決違背法令為理由不得為之，上訴狀應記
載上訴理由，表明下列各款事項：
㈠原判決所違背之法令及其具體內容。
㈡依訴訟資料可認為原判決有違背法令之具體事實。
如委任律師提起上訴者，應一併繳納上訴審裁判費。
中　　華　　民　　國　　111 　年　　8 　　月　　12　　日
                              書記官  徐子芹